【裁判字號】    89,裁,960
【裁判日期】    890727
【裁判案由】    虛報進口貨物
【裁判全文】
最  高  行  政  法  院  裁  定                    八十九年度裁字第九六○號
    原      告  芭芭拉實業有限公司
    代  表  人  甲○○
    被      告  財政部台北關稅局
    代  表  人  萬居財
右當事人間因虛報進口貨物事件，原告不服財政部中華民國八十八年十月八日台財訴
第000000000號再訴願決定，提起行政訴訟。本院裁定如左︰
    主  文
原告之訴駁回。
訴訟費用由原告負擔。
    理  由
一、按「受處分人於收到前條通知書後，得於十日內向海關總稅務司署（現改制為財
政部關稅總局）提起訴願，於收到訴願決定書後，仍不服者，得於十日內向財政部提
起再訴願，於收到再訴願決定書後仍不服者，得於三十日內提起行政訴訟」為海關緝
私條例第四十八條所明定。次按「行政官署於受理訴願時，應先從程序上加以審核，
合於法定程序者，方能進而為實體上之審理，其不合法定程序而無可補正者，即應予
以駁回」本院四十九年度判字第一號著有判例。
二、本件原告因虛報進口貨物產地，逃避管制事件，不服財政部關稅總局八十八年三
月二十二日台關訴甲字第八八○二六八號訴願決定書所為維持原處分之決定，向財政
部提起再訴願。經查其收受原訴願決定機關前開訴願決定書之日期為八十八年三月二
十四日有訴願卷附經原告所在營業場所之「香文大廈管理委員會」（址設：台北市○
○街二十三號之一）管理組蓋章，並經警衛簽名收受之訴願文書郵務送達證書可稽，
而核計上項十日之不變期間係自八十八年三月二十五日起算，原至同年四月三日屆滿
，因原告設址於台北市，並無訴願法第十條第一項規定扣除在途期間之適用，又該末
日適為星期六，依規定以其次星期一上午代之（即八十八年四月五日十二時以前），
而該日又適逢清明國定假日，依規定再順延一天，即應於八十八年四月六日十二時前
提起再訴願，方屬適法，而原告遲至八十八年四月八日始向財政部提起再訴願，有財
政部收文日戳可按，依行政院暨所屬各級行政機關訴願審議委員會審議規則第十三條
第三項前段及第二十五條規定，再訴願提出之日期，以受理再訴願機關實際收受再訴
願書之日期為準，則本件再訴願之提起，顯已逾首開法定不變期間，再訴願決定就程
序上予以駁回，自無不合。原告復對之提起行政訴訟，難謂合法，應予駁回。其實體
上之主張，已無審究之必要，併此明。
三、據上論結，本件原告之訴為不合法，爰依行政訴訟法施行法第二條、行政訴訟法
第一百零七條第一項第十款、第一百零四條、民事訴訟法第九十五條、第七十八條，
裁定如主文。
中    華    民    國     八十九      年      七      月     二十七      日
              最 高 行 政 法 院 第 三 庭
                                審 判 長 法  官      曾  隆  興
                                         法  官      吳  錦  龍
                                         法  官      徐  樹  海
                                         法  官      鄭  淑  貞
                                         法  官      林  家  惠
右  正  本  證  明  與  原  本  無  異
                                         法院書記官  陳  盛  信
中    華    民    國     八十九      年      七      月     二十九      日


司法院資訊處製作；財團法人民間司法改革基金會備份。
